【裁判字號】    97,消債更,940
【裁判日期】    980122
【裁判案由】    更生
【裁判全文】
臺灣桃園地方法院民事裁定                97年度消債更字第940號
聲請人即
債  務  人  乙○○
代  理  人  甲○○
上列當事人聲請消費者債務清理事件，本院裁定如下：
    主  文
聲請駁回。
聲請費用由聲請人負擔。
    理  由
一、按債務人有不能清償債務或有不能清償之虞者，得依消費者
    債務清理條例所定更生或清算程序處理其債務。聲請更生或
    清算不合程式或不備其他要件者，法院應以裁定駁回之，但
    其情形可以補正者，法院應定期間先命補正。此觀諸消費者
    債務清理條例第3 條、第8 條規定自明。
二、本件聲請人即債務人聲請意旨略以：聲請人目前因受債權銀
    行強制執行以致每月實際領取之收入約新台幣2萬元，加以
    聲請人尚須負擔每月個人必要生活支出45,529元，以及聲請
    人配偶及母親之扶養費用1萬2千元；又聲請人雖向最大債權
    銀行聲請前置協商程序，然該銀行所提出之協商金額高達13
    , 692元，聲請人顯無力負擔；再者聲請人無擔保或無優先
    權之債務總額未逾1,200萬元，復未經法院裁定開始清算程
    序或宣告破產，爰聲請更生等語。
三、經查，聲請人所主張之上開事實，業據其提出全戶戶籍謄本
    、債權人清冊、在職證明書、郵政存簿薪資轉帳證明、聲請
    人及其母親之95年、96年度綜合所得稅各類所得資料清單、
    財產歸屬資料清單、債務協商協議書暨繳款明細、財團法人
    金融聯合徵信中心綜合信用報告、房租契約書、車輛貸款明
    細、勞工抒困貸款欠款明細、生活費用繳款收據等影本各 1
    份為證；又聲請人95年度所得扣繳憑單顯示，聲請人平均月
    收入約為35,344元(計算式：（(426,857-2,731) /12＝35,3
    44 )，另依96年薪資單所載，聲請人平均月收入約為35,402
    元  (計算式：（(427,489-2,669)/ 12＝35,402 )，另依聲
    請人所陳報之薪資轉帳所得證明及前置協商債權銀行回函檢
    附文件（97年3～5月薪資單、及所得切結），可證聲請人就
    目前平均所得約為47,409元（計算式：（47,516+46,388+48
    ,322）/ 3=47,409）；另關於聲請人所提列之必要生活費用
    45,529元以及扶養費用支出1萬2千元部分，仍有非必要或無
    法證明不予認列之項目，說明如下：
(一)應予准許部分：
 1、勞健保支出：
    聲請人提列金額總計 1,170元，經核對聲請人薪資單據記載
    後，予以提列。
 2、房租費用：
    聲請人提列金額為 1萬元，比對聲請人所提出之租賃契約書
    影本之記載係屬真實，故予准許。
 3、伙食費用：
    該部分為每人每日所需，准予5千元提列。
 4、水電瓦斯費用：
    聲請人提列金額總計 3,361元，比對聲請人所提出之單據後
    准予提列。
 5、勞工抒困貸款：
    聲請人提列金額為 3,248元，經核對聲請人轉帳證明後准予
    提列。
 6、聲請人母親之扶養費用：
    聲請人提列之金額為每月2千元，經審核其 95、96年度綜合
    所得資料及財產歸屬資料清單，應予准許。
(二)應扣除部分
 1、有線電視費用：
    聲請人提列金額 1,650元，然此屬非必要性支出，故予剔除
    。
 2、聲請人配偶扶養費用：
    聲請人提列金額為 1萬元，然聲請人並未檢具迄未補正相關
    證明文件，及支出證明，故不予認列。
 3、車輛貸款：
    聲請人提列金額為10,281元，該部分聲請人雖提出轉帳繳款
    證明，惟必要生活支出係指能獲得一般生活水平為基準，以
    及最少費用支出為原則，並非一概予以認列；況本件聲請人
    亦非單以該車作為謀生工具，故車貸支出不予認列。
        綜上，則聲請人之每月合理必要性支出應為24,779元，
    則依聲請人目前每月所得47,409元計算，在扣除上開必要性
    支出後，餘22,630元，比對前置協商最大債權銀行所提出之
    每月還款條件13,692元後仍有賸餘，是以，聲請人仍有履債
    之可能性，故本件應無不能清償債務或有不能清償之虞等情
    事，聲請人之聲請與前揭聲請更生之條件有間，又屬不能補
    正，依上說明，自應駁回其更生之聲請。
四、結論：本件聲請為無理由，爰依消費者債務清理條例第 8條
    前段、第15條，民事訴訟法第95條、第78條，裁定如主文。
中    華    民    國    98    年     1     月    22   日
                  民事第三庭    法   官  張天民
正本與原本無異。
如不服本裁定，應於裁定送達後10日內，以書狀向本院提出抗告
，並繳納抗告費新臺幣1 千元。
中    華    民    國    98    年    1     月    23    日
                                書 記 官 崔青菁


司法院資訊處製作；財團法人民間司法改革基金會備份。
